【裁判字號】    92,易,1366
【裁判日期】    921230
【裁判案由】    毒品危害防制條例
【裁判全文】
臺灣彰化地方法院刑事判決                        九十二年度易字第一三六六號
    公  訴  人  台灣彰化地方法院檢察署檢察官
    被      告  乙○○
右列被告因違反毒品危害防制條例案件，經檢察官提起公訴（九十二年毒偵字第二六
八０號），有刑事訴訟法第二百七十三條之一第一項之情形，本院裁定改依簡式審判
程序審理判決如左：
    主  文
乙○○施用第二級毒品，累犯，處有期徒刑伍月，如易科罰金，以參佰元折算壹日。
    事  實
一、乙○○前因施用毒品案件，經裁定送觀察、勒戒後，認無繼續施用毒品之傾向，
    由臺灣彰化地方法院檢察署檢察官於民國八十七年七月九日，以八十七年度偵字
    第三二四○號為不起訴處分確定。其復因施用毒品案件，經裁定送觀察、勒戒後
    ，認有繼續施用毒品之傾向，除由檢察官聲請強制戒治，經本院裁定令入戒治處
    所，施以強制戒治一年外（強制戒治部分，因戒治成績合格，經本院裁定停止戒
治，所餘戒治期間付保護管束，於八十九年十一月二十五日交付保護管束期滿）
    ，並由檢察官以八十八年偵字第一七六一號提起公訴，經本院於以八十八年度訴
    字第四六九號判決判處有期徒刑七月確定；乙○○於保護管束期間又施用毒品，
    經檢察官以八十九年度毒偵字第一九七九號提起公訴，本院以八十九年度訴字第
    九七八號判決判處有期徒刑一年二月，二案定應執行有期徒刑一年七月，並於九
    十二年三月七日執行完畢。詎其仍未戒除毒品，復因施用第一級毒品海洛因，經
    依台灣彰化地方法院以九十二年度毒聲字第二一二四號裁定令入戒治處所施以強
    制戒治一年（現仍戒治中），並由台灣彰化地方法院檢察署檢察官以九十二年度
    毒偵字第二四八八號提起公訴在案。猶不知悔改，於九十二年十月十九日下午一
    時許，在彰化縣溪湖鎮○○里○○路之朋友家中，以將第二級毒品安非他命置於
    錫箔紙上，用火燒烤吸食其煙之方式，施用安非他命一次。嗣於同年十月二十日
    十七時四十分許，在彰化縣溪湖鎮○○路八四七巷五十號，為彰化縣警察局溪湖
    分局員警查獲，經採集其尿液送驗，結果呈毒品甲基安非他命陽性反應，始知悉
    上情（另涉施用第一級毒品海洛因犯行部分，業據台灣彰化地方法院檢察署檢察
    官以九十二年毒偵字第二六八０號移送本院另案審理）。
二、案經彰化縣警察局溪湖分局報請台灣彰化地方法院檢察署檢察官偵查起訴。
    理  由
一、右揭犯罪事實，業據被告於本院準備程序及審理時坦承不諱，且其被查獲後為警
    採集之尿液，經送請彰化縣衛生局檢驗結果，呈甲基安非他命陽性反應，有彰化
    縣衛生局九十二年十月二十七日煙檢字第九二二一一六號煙毒尿液檢驗成績書一
    紙在卷可參，是被告之自白堪以採信。本件事證明確，被告上開犯行應堪認定。
二、又被告曾於八十七年間因施用毒品案件，經本院以裁定送勒戒處所觀察、勒戒後
    ，認無繼續施用毒品之傾向，由台灣彰化地方法院檢察署檢察官於八十七年七月
    九日，以八十七年度偵字第三二四０號不起訴處分確定。其復因施用毒品案件，
    經裁定送觀察、勒戒後，認有繼續施用毒品之傾向，除由檢察官聲請強制戒治，
    經本院裁定令入戒治處所，施以強制戒治一年外（強制戒治部分，因戒治成績合
    格，經本院裁定停止戒治，所餘戒治期間付保護管束，於八十九年十一月二十五
    日交付保護管束期滿），並由檢察官以八十八年偵字第一七六一號提起公訴，經
    本院以八十八年度訴字第四六九號判決判處有期徒刑七月確定，現因施用第一級
    毒品海洛因，經依台灣彰化地方法院以九十二年度毒聲字第二一二四號裁定令入
    戒治處所施以強制戒治一年（現仍戒治中），並由台灣彰化地方法院檢察署檢察
    官以九十二年度毒偵字第二四八八號提起公訴在案等情，有台灣高等法院被告全
    國前案紀錄表、台灣彰化地方法院檢察署刑案資料查註紀錄表、本院九十二年度
    毒聲字第二一二四號刑事裁定及九十二年度訴字第一三五二號刑事判決、台灣彰
    化地方法院檢察署檢察官九十二年度毒偵字第二四八八號起訴書等在卷可稽。被
    告顯係於前案施用毒品經觀察、勒戒後，認無繼續施用毒品傾向，由檢察官為不
    起訴處分後，再因施用毒品罪，經觀察、勒戒後，認有繼續施用毒品傾向，而裁
    定送強制戒治期滿後，五年內再犯本件施用毒品之犯行，應予依法論科。
三、核被告所為，係犯毒品危害防制條例十條第二項之施用第二級毒品罪。被告持有
    第二級毒品之低度行為應為其施用之高度行為吸收，不另論罪，併予敘明。被告
    前於八十八、八十九年間因違反毒品危害防制條例案件，分別經本院於八十九年
    五月十四日及九十年一月二十九日，以八十八年度訴字第四六九號及八十九年度
    訴字第九七八號判處有期徒刑七月、一年二月確定，二案定應執行有期徒刑一年
    七月，嗣於八十九年十一月二十五日入監執行，於九十年十二月三日假釋出監付
    保護管束，後因案撤銷假釋，入監執行殘刑六月一日，甫於九十二年三月七日執
    行完畢，有台灣高等法院被告全國前案紀錄表及台灣彰化地方法院檢察署刑案資
    料查註紀錄表在卷可按，其於五年內再犯本件有期徒刑以上之罪，為累犯，應依
    法加重其刑。爰審酌被告犯罪次數、施用之期間、動機、目的、方法、不知珍惜
    身體、犯罪所生危害，及犯後坦承犯行之態度等一切情狀，量處如主文所示之刑
    ，並諭知易科罰金之折算標準。
據上論斷，應依刑事訴訟法第二百七十三條之一第一項、第二百九十九條第一項前段
，毒品危害防制條例第十條第二項，刑法第十一條前段、第四十七條、第四十一條第
一項，判決如主文。
本案經檢察官甲○○到庭執行職務。
中      華      民      國    九十二    年     十二     月     三十     日
                              臺灣彰化地方法院刑事第一庭
                                    法      官
右正本證明與原本無異。
如不服本判決，應於判決送達後十日內，向本院提出上訴狀( 須附繕本 )。
                                    法院書記官  黃當易
中      華      民      國    九十二    年     十二     月     三十     日


司法院資訊處製作；財團法人民間司法改革基金會備份。
